ro-RO: Stil de tavă pentru cabluri: Canal; Lanț de tragere; Protector de suprafață; Conductă; Scară; Fund perforat; Șină simplă; Disc canelat; Fund solid; Jgheab; Coș din plasă de sârmă; Altele
ja: ケーブルトレイスタイル: チャンネル; ドラッグチェーン; ドロップオーバープロテクター; ダクト; ラダー; 穴あき底面; シングルレール; スロット付き; 固定底面; トラフ; ワイヤーメッシュバスケット; その他
hu: Kábeltálca stílusa: Csatorna; Vonólánc; Ráhelyezhető védő; Vezetékcsatorna; Létra; Perforált aljú; Egysínes; Hornyos; Tömör aljú; Vályú; Dróthálós kosár; Egyéb
sk-SK: Štýl káblového žľabu: Kanál; Ťažný reťazec; Prejazdový chránič; Káblový kanál; Rebríkový; Perforované dno; Jednokoľajnicový; Štrbinový; Pevné dno; Žľab; Drôtený sieťovaný kôš; Iné
hr-HR: Stil kabelskog kanala: Kanal; Vučni lanac; Zaštitnik za prelaženje; Vod; Ljestve; Perforirano dno; Jedna tračnica; S utorima; Čvrsto dno; Korito; Košara od žičane mreže; Ostalo
it: Stile del vassoio portacavi: Canale; Catena portacavi; Protezione passacavi; Condotto; A scala; Fondo perforato; Monorotaia; A fessura; Fondo solido; Canalina; Cestello in rete metallica; Altro
zh-TW: 電纜槽樣式: 槽型; 拖鏈; 跨越式保護器; 線槽; 梯型; 穿孔底板; 單軌; 開槽式; 實心底板; 槽道; 網籃式; 其他
pl: Styl korytka kablowego: Kanał; Łańcuch prowadzący; Osłona nakładana; Przewód; Drabina; Perforowane dno; Pojedyncza szyna; Wpustowy; Pełne dno; Koryto; Kosz z siatki drucianej; Inne
fr: Chemin de câbles: Canal; Chaîne porte-câbles; Protecteur de passage; Conduit; Échelle; Fond perforé; Rail unique; Fendu; Fond plein; Goulotte; Panier en treillis métallique; Autre
es: Estilo de bandeja de cables: Canal; Cadena portacables; Protector pasacables; Conducto; Escalera; Fondo perforado; Riel único; Ranurado; Fondo sólido; Canaleta; Cesta de malla metálica; Otros
pt-PT: Estilo de bandeja de cabos: Canal; Corrente de arrasto; Protetor de passagem; Conduta; Escada; Fundo perfurado; Carril único; Com ranhura; Fundo sólido; Calha; Cesto de malha de arame; Outro
sl-SI: Slog kabelske police: Kanal; Vlečna veriga; Previsni ščitnik; Vod; Lestev; Perforirano dno; Ena tirnica; Ploščate; Polno dno; Korito; Žična mrežasta košara; Drugo
nb: Kabelbrotype: Kanal; Kjettingføring; Overgangsrenne; Kabelkanal; Stige; Perforert bunn; Enkeltskinner; Spaltet; Solid bunn; Renne; Nettingkurv; Annet
bg-BG: Стил на кабелната скара: Канал; Влачеща верига; Защита тип рампа; Кабелен канал; Стълба; Перфорирано дъно; Единична релса; С нарези; Плътно дъно; Улей; Кошница от телена мрежа; Други
sv: Kabelhyllstil: Kanal; Släpkedja; Överfallsskydd; Kabelkanal; Stege; Perforerad botten; Enkelskena; Slitsad; Solid botten; Tråg; Trådnätskorg; Övrigt
pt-BR: Estilo de bandeja de cabos: Canaleta; Corrente de arraste; Protetor de passagem; Duto; Escada; Fundo perfurado; Trilho único; Perfurado; Fundo sólido; Calha; Cesta de malha de arame; Outro
en: Cable tray style: Channel; Drag chain; Drop-over protector; Duct; Ladder; Perforated bottom; Single rail; Slotted; Solid bottom; Trough; Wire mesh basket; Other
zh-CN: 电缆桥架样式: 槽道; 拖链; 落地保护器; 管道; 梯形; 穿孔底部; 单轨; 开槽; 实心底部; 槽式; 金属网篮; 其他
da: Kabelbakkestil: Kanal; Trækskæde; Overgangs-beskytter; Rør; Stige; Perforeret bund; Enkelt skinne; Slidset; Massiv bund; Rende; Trådnetkurv; Andet
cs: Styl kabelového žlabu: Kanál; Vlečný řetěz; Přejezdový chránič; Potrubí; Žebřík; Perforované dno; Jediná lišta; Drážkované; Plné dno; Žlab; Drátěný košík; Jiné
ko: 케이블 트레이 스타일: 채널형; 드래그 체인; 드롭 오버 프로텍터; 덕트형; 사다리형; 천공 바닥; 단일 레일; 슬롯형; 솔리드 바닥; 트로프형; 와이어 메시 바스켓; 기타
ru: Стиль кабельного лотка: Канальный; Кабельная цепь; Защитный переход; Кабель-канал; Лестничный; Перфорированное дно; Однорельсовый; Шлицевые; Сплошное дно; Желобовый; Проволочная корзина; Другой
de: Kabelwannen-Stil: Kanal; Schleppkette; Überfahrschutz; Kabelkanal; Leiter; Lochboden; Einzelschiene; Geschlitzt; Geschlossener Boden; Rinne; Drahtgitterkorb; Sonstiges
vi: Kiểu máng cáp: Kênh; Xích kéo; Bảo vệ rơi xuống; Ống dẫn; Thang; Đáy đục lỗ; Ray đơn; Có lỗ; Đáy đặc; Máng; Giỏ lưới dây; Khác
el: Στυλ δίσκου καλωδίων: Κανάλι; Αλυσίδα καλωδίων; Προστατευτικό διέλευσης; Αγωγός; Σκάλα; Διάτρητη βάση; Μονή ράγα; Σχισμοειδές; Συμπαγής βάση; Σκάφη; Καλάθι από συρμάτινο πλέγμα; Άλλο
lt-LT: Kabelių lovio stilius: Kanalas; Vilkimo grandinė; Užleidžiamas apsaugas; Vamzdis; Kopėčios; Perforuotas dugnas; Vienas bėgis; Su grioveliais; Vientisas dugnas; Lovis; Vielinio tinklo krepšys; Kita
nl: Stijl kabelgoot: Kanaal; Sleepketting; Overrijdbare beschermer; Koker; Ladder; Geperforeerde bodem; Enkele rail; Sleuven; Massieve bodem; Goot; Draadgaasmand; Andere
tr: Kablo kanalı stili: Kanal; Sürükleme zinciri; Üstten geçiş koruyucu; Kanal; Merdiven; Delikli tabanlı; Tek raylı; Oluklu; Katı tabanlı; Oluk; Tel örgü sepet; Diğer
fi: Kaapelihyllyn tyyli: Kanaali; Vetoketju; Yliajettava suoja; Kanava; Tikkaat; Rei'itetty pohja; Yksikisko; Uritettu; Kiinteä pohja; Kouru; Verkkolanka-kori; Muu
th: รูปแบบถาดเคเบิล: แบบช่อง; โซ่ลาก; ตัวป้องกันแบบวางทับ; ท่อ; บันได; ก้นเจาะรู; รางเดี่ยว; เจาะรู; ก้นทึบ; ราง; ตะกร้าตาข่ายลวด; อื่นๆ